臺灣高等法院刑事判決　　　　　　　　94年度上易字第1223號
上　訴　人
即　被　告　丙○○
上列上訴人即被告因竊盜案件，不服臺灣板橋地方法院94年度易
字第155號，中華民國94年5月23日第一審判決（起訴案號：臺灣
板橋地方法院檢察署93年度偵字第18013號），提起上訴，本院
判決如下：
    主  文
上訴駁回。
    事  實
一、丙○○前因施用毒品案件，經台灣板橋地方法院於民國93年
    3月16日，以92年度簡字第3234號判決判處有期徒刑3月，如
    易科罰金以300元折算1日確定；又因竊盜案件，經臺灣臺北
    地方法院於93年9月30日，以93年度簡字第2196號判處有期
    徒刑3月，於93年12月20日確定，上開二罪嗣經臺灣臺北地
    方法院於94年3月10日，合併定應執行有期徒刑5月，於94年
    7月25日始執行完畢（於本案不構成累犯）。
二、丙○○猶不知悔改，基於意圖為自己不法所有之概括犯意，
    先後為下列(一)、(二)、(四)、(五)之竊盜犯行，並與蔡清松（已經
    原審判處有期徒刑三月確定在案）基於意圖為自己不法所有
    之竊盜犯意聯絡，共同為下列(三)之竊盜犯行：
(一)、丙○○於93年10月25日下午5 時30分許，行經臺北縣中和市
    ○○路17號旁，見戊○○所有停放於該處之車牌號碼U6-044
    8 號自小客車之鑰匙未拔除且未熄火，遂直接將該車駛離而
    竊取該車（價值新台幣〈下同〉2 萬元）及車內花瑞寶所有
    之國民身分證1 張得手。
(二)、丙○○於93年11月4 日凌晨某時，在臺北縣新莊市○○○ 路
    1 號前，以自備鑰匙1 支竊取丁○○所有置放在該處之車牌
    號碼LK-2561 號自小客車（價值約3 萬元）得手。
(三)、於93年11月5 日凌晨3 時50分許，丙○○駕駛上開竊得之車
    牌號碼LK-2561 號自小客車搭載蔡清松，一同前往臺北縣板
    橋市○○路65巷32號前工地，由蔡清松於該車上把風，丙○○則進入上開工地地下室之機房內，徒手竊取乙○○所有之
    充電機穩定器1 台（價值約3000元），得手後以麻袋包裝，
    並將之置放於上開LK-2561 號自小客車內，嗣經警當場查獲
    ，並扣得前開LK-2561 號自小客車、充電機穩定器1 台（已
    由丁○○、乙○○分別立據領回）與丙○○所有竊取LK-256
    1 號自小客車所用之鑰匙1 支。
(四)、丙○○於93年11月9 日凌晨零時30分許，在臺北縣板橋市○○街10號前，坐至甲○○所有、停放於該處之車牌號碼KEF-
    251 號之重型機車上，欲以其前於不詳時地拾獲他人丟棄、
    經其佔為己有之鑰匙3 支插入該車之鑰匙孔而著手竊取該車
    ，惟為警當場查獲而未得逞，並扣得其用以竊取該機車之鑰
    匙3 支及花瑞寶之國民身分證1 張。
(五)、丙○○於94年2 月13日晚間11時許，在臺北市○○街○ 段66
    號前，以自備鑰匙1 支竊取己○○所有之車牌號碼3C-6429
    號自小客車（價值約5 萬元）得手，並於94年2 月15日凌晨
    1 時許，在臺北縣樹林市○○街阮朝杉住處，將該車及上開
    鑰匙一同出借予不知情之阮朝杉。嗣於94年2 月15日凌晨4
    時54分許，阮朝杉駕駛該車搭載不知情之葉美雲行經國道高
    速公路南向81.8公里處，因超速駕駛為警攔查，而循線查悉
    上情，並扣得丙○○竊取該車所用之鑰匙1 支。
三、案經臺北縣政府警察局板橋分局、海山分局移送臺灣板橋地
    方法院檢察署檢察官偵查起訴，暨內政部警政署國道公路警
    察局第二警察隊報請臺灣新竹地方法院檢察署呈請臺灣高等
    法院檢察署移轉臺灣板橋地方法院檢察署檢察官偵查後移送
    本院併案審理。
    理  由
一、經查本件上訴人即被告丙○○因所在不明，本院雖合法傳喚
    ，但仍未於審理期日到庭；然查上揭犯罪事實，迭據被告丙○○、同案被告蔡清松於警詢、偵查及原審審理時坦承不諱
    ，核與證人即被害人戊○○、丁○○、乙○○、甲○○、己○○於警詢中指訴之情節相符，復有戊○○、丁○○、乙○○、甲○○、己○○出具之贓物認領保管單各1紙、車籍作
    業系統—查詢認可資料2紙、臺北縣政府警察局車輛尋獲電
    腦輸入單與車輛竊盜、車牌失竊資料個別查詢報表、車輛竊
    盜詳細資料畫面各1紙、查獲照片與贓物照片7張在卷足佐，
    另有丙○○所有供本案犯罪或預備供犯罪所用之鑰匙共5支
    扣案可稽。本件事證明確，被告丙○○之犯行均堪認定。
二、核被告丙○○事實欄第一部分(一)、(二)、(三)、(五)所為，係犯刑
    法第320條第1項之竊盜罪，被告丙○○事實欄第一部分(四)所
    為，係犯刑法第320條第3項、第1項之竊盜未遂罪。起訴意
    旨原認被告丙○○、蔡清松事實欄第一部分(三)所為，均係犯
    刑法第320條第3項、第1項之竊盜未遂罪，然被告丙○○、
    葉清松為警查獲時，被告丙○○既已將前開充電機穩定器以
    麻袋包裝後取至車牌號碼LK-2561號之自小客車車上置放，
    該充電機穩定器顯已於被告丙○○之實力支配之下，被告二
    人之該次竊盜犯行，應屬既遂，起訴意旨上開所認，尚屬誤
    會，公訴檢察官亦已當庭就該部分被告二人所犯之罪名加以
    更正為刑法第320條第1項之竊盜既遂罪，附此敘明。被告二
    人就上開(三)之犯行，有犯意之聯絡與行為之分擔，應論以共
    同正犯。被告丙○○先後多次竊盜既遂、未遂之犯行，均時
    間緊接，犯罪構成要件復屬相同，顯係基於概括犯意為之，
    為連續犯，應依刑法第56條之規定論以連續竊盜既遂之一罪
    ，並加重其刑。本件被告丙○○前因施用毒品案件，經台灣
    板橋地方法院以92年度簡字第3234號判決判處有期徒刑3月
    部分，雖於93年10月7日執行期滿，惟其後復因竊盜案件，
    經臺灣臺北地方法院以93年度簡字第2196號判處有期徒刑3
    月確定，兩罪因符合併合處罰之要件，經臺灣臺北地方法院
    於94年3月10日，合併定應執行有期徒刑5月，是被告丙○○
    前開毒品案件自應於有期徒刑5月之執行刑全部執行完畢後
    ，方屬執行完畢，而該有期徒刑5月之執行刑目前尚未執行
    完畢乙節，有卷附原審辦理刑事事件電話查詢登記表1紙與
    本院被告前案紀錄表可佐，是被告丙○○於本案應不構成累
    犯，公訴人認被告丙○○本件應論以累犯並加重其刑，尚有
    未洽。
三、公訴人於起訴書中雖僅論及被告丙○○事實欄第一部分(一)至
    (四)之犯行，惟被告丙○○事實欄第一部分(五)之犯行，既與本
    案被告丙○○原被訴論罪科刑部分具有連續犯之裁判上一罪
    關係，茲如前述，應亦為起訴效力所及，且經檢察官移送原
    審併案審理，法院自得併予審究。
四、原審經詳查後，基於前開相同之認定，並審酌被告丙○○素
    行非佳，併衡諸其竊取財物之價值、手段、動機、涉案情節
    之輕重等一切情狀，量處有期徒刑八月。至被告丙○○93年
    11月5日凌晨為警查獲時扣案之鑰匙1支，為被告丙○○自備
    用以竊取前開車牌號碼LK-2561號自小客車之物，業經被告
    丙○○於原審準備程序中供述明確（見原審94年4月7日準備
    程序）；被告丙○○於93年11月9日凌晨為警查獲時扣案之
    鑰匙3支，則係其前於路上撿拾他人棄置之鑰匙後佔為己有
    ，持以供作竊取前開車牌號碼KEF-251號重型機車所用之物
    ，亦據其於警詢、原審準備程序與審判程序中陳述一致；另
    阮朝杉於94年2月15日凌晨為警查獲時扣案之鑰匙1支，於被
    告丙○○將車牌號碼3C-6429號自小客車出借予阮朝杉之時
    ，即插在電門上發動著乙節，則經阮朝杉於警詢中陳述無訛
    ，衡情該鑰匙亦應係被告丙○○自備用以竊取該車後，再與
    該車一同出借予阮朝杉，亦屬被告所用供本案犯罪所用之物
    ，是本案扣案之鑰匙共5支，亦均依刑法第38條第3項、第1
    項第2款之規定諭知沒收。原審以上認事用法均無違誤，量
    刑亦稱允恰。被告空言上訴，為無理由，應予駁回。
五、被告經本院合法傳喚無正當理由，未於本院審理期日到庭應
    訊，此有法務部戶役政連結作業系統查詢結果、本院審理期
    日通知送達回證、報到單及審理筆錄足憑，本院爰不待其陳
    述逕為判決。
六、據上論斷，應依刑事訴訟法第368條、第371條，判決如主文
    。
本案經檢察官陳維練到庭執行職務。
中　　華　　民　　國　　94　　年　　11　　月　　8 　　日
　　　　　　　　　刑事第十二庭  審判長法　官　李文成
　　　　　　　　　　　　　　　　　    法　官　王復生
　　　　　　　 　 　　　　　　　　　　法　官　周盈文
以上正本證明與原本無異。
不得上訴。
                                      書記官　余姿慧
中　　華　　民　　國　　94　　年　　11　　月　　8 　　日
附錄：本案論罪科刑法條全文
中華民國刑法第320條
意圖為自己或第三人不法之所有，而竊取他人之動產者，為竊盜
罪，處5 年以下有期徒刑、拘役或500 元以下罰金。
意圖為自己或第三人不法之利益，而竊佔他人之不動產者，依前
項之規定處斷。
前二項之未遂犯罰之。
